【裁判字號】    90,毒抗,498
【裁判日期】    900928
【裁判案由】    聲請強制戒治
【裁判全文】
臺灣高等法院臺中分院刑事裁定                    九十年度毒抗字第四九八號
    抗  告  人
    即  被  告  甲○○
    選任辯護人  王能幸
右抗告人即被告因毒品危害防制條例案件，經檢察官聲請強制戒治（九十年度毒偵字
第一七九六號、九十年度聲戒字第四八九號）不服臺灣彰化地方法院中華民國九十年
五月二十八日裁定（九十年度毒聲字第二一六四號）提起抗告，本院裁定如左：
      主  文
抗告駁回。
      理  由
一、檢察官聲請意旨略以：被告甲○○告前因施用毒品案件，經依台灣彰化地方法院
    裁定送觀察、勒戒後，認有繼續施用毒品之傾向，由台灣彰化地方法院裁定令入
    戒治處所施以強制戒治一年，迄八十九年五月二十七日強制戒治期滿，由台灣彰
    化地方法院檢察署檢察官於八十九年八月二十二日，以八十九年度戒毒偵字第八
    四八號為不起訴處分確定。詎仍不知悔改，又於八十九年九月七日或其前三日之
    某時點，在不詳地點，施用第一級毒品海洛因，嗣為警於八十九年九月七日十九
    時十分許，在彰化市○○路與彰美路口查獲。爰依毒品危害防制條例第二十三條
    第二項但書之規定，聲請裁定令入戒治處所施以強制戒治。
二、原審裁定認被告甲○○上揭施用第一級毒品海洛因之犯行，雖被告矢口否認，惟
    其經警採尿送驗結果呈嗎啡陽性反應，有彰化縣衛生局出具之尿液檢驗報告附卷
    可稽，復有前述不起訴處分書、刑案資料查註紀錄表附卷可考，核被告於前述不
    起訴處分確定後，五年內再犯毒品危害防制條例第十條第一項、第二項之罪，乃
    依毒品危害防制條例第二十三條第二項但書之規定，裁定令入戒治處所施以強制
    戒治壹年。其事用法，均無違誤。
三、抗告意旨雖謂：被告甲○○係因長期失眠，至彰化市吳潮聰精神科診所求診，經
    醫師開立處方「ＴＲＡＭＡＤＯＬ」針劑注射治療，恐因該藥劑含有少量嗎啡，
    以致尿液被驗出呈嗎啡陽性反應，並非伊施用第一級毒品海洛因所致云云。然查
    ，本院函請彰化市吳潮聰精神科診所查復略稱：該診所係開立斯美靜「ＴＲＡＭ
    ＡＤＯＬ」針劑，不含嗎啡成分等情在卷，且本院並將被告提出之「ＴＲＡＭＡ
    ＤＯＬ」針劑，送請行政院衛生署藥物食品檢驗局轉送同署管制藥品管理局檢驗
    結果，該藥劑並不含嗎啡成分，人體施打該藥劑後，不致在尿液中被驗出呈嗎啡
    陽性反應，有該局九十年九月十四日管檢字第九八００四號函足憑。顯見抗告意
    旨否認犯行所為前開辯解，不足採信。本件抗告無理由，應予駁回。
四、據上論斷，應依刑事訴訟法第四百十二條，裁定如主文。
中      華      民      國      九十    年      九      月    二十八    日
                                臺灣高等法院臺中分院刑事第九庭
                                      審判長法  官  陳  筱  珮
                                            法  官  趙  春  碧
                                            法  官  古  金  男
右正本證明與原本無異。
不得再抗告。
                                            書記官  陳  妙  瑋
中       華       民       國   九  十    年     十      月     二      日
                                                                        Ｋ


司法院資訊處製作；財團法人民間司法改革基金會備份。
